臺灣高雄地方法院民事裁定
108年度消債更字第338號
聲  請  人  黃桂玉  
0000000000000000

代  理  人  蕭宇凱律師
上列當事人因消費者債務清理事件聲請更生，本院裁定如下：
    主  文
聲請人黃桂玉自中華民國一百零八年十二月十七日下午四時起開
始更生程序。
命司法事務官進行本件更生程序。
    理  由
一、聲請意旨略以：伊無力清償債務，曾於民國107年7月17日向
    本院聲請調解債務清償方案，惟調解不成立。又伊未經法院
    裁定開始清算程序或宣告破產，爰聲請更生等語。
二、按債務人不能清償債務或有不能清償之虞者，得依本條例所
    定更生或清算程序，清理其債務。債務人無擔保或無優先權
    之債務總額未逾新臺幣（下同）12,000,000元者，於法院裁
    定開始清算程序或宣告破產前，得向法院聲請更生。法院開
    始更生程序之裁定，應載明其年、月、日、時，並即時發生
    效力。法院裁定開始更生或清算程序後，得命司法事務官進
    行更生或清算程序，必要時得選任律師、會計師或其他適當
    之自然人或法人一人為監督人或管理人。消費者債務清理條
    例（下稱消債條例）第3條、第42條第1項、第45條第1項及
    第16條第1項分別定有明文。
三、經查：
  ㈠聲請人前於107年7月17日向本院聲請調解債務清償方案，經
    本院108年度司消債調字第361號受理，於同年8月7日調解不
    成立，聲請人並於同日以言詞聲請更生等情，業經本院調閱
    上開調解卷宗核閱無訛。
  ㈡次查，聲請人於106年及107年度申報所得分別為6,946元（艾
    多美股份有限公司及香港商永久產品股份有限公司台灣分公
    司所得）、13,392元（艾多美股份有限公司所得），另其自
    陳聲請更生前2年內有從事保母工作所得平均每月28,000元
    ，名下無財產，勞工保險於96年3月30日退保。又聲請人從
    事在宅托育服務，每次收托1至2名兒童，每名兒童之托育費
    為每月16,000元（每週一至週五，8時至17時），於108年1
    月至9月領取艾多美股份有限公司執行業務所得共9,931元，
    及以其配偶張展貴名義承租房屋（詳如後述），每月領取租
    金補貼3,200元，2名成年子女每月各給付扶養費2,000元等
    情，此有債權人清冊（調解卷第3頁）、財團法人金融聯合
    徵信中心前置協商專用債權人清冊（調解卷第6至7頁）、信
    用報告（調解卷第9頁）、財政部高雄國稅局106年及107年
    度綜合所得稅各類所得資料清單及總歸戶財產查詢清單（調
    解卷第10至12頁）、收入切結書（調解卷第13頁）、勞工保
    險被保險人投保資料表（調解卷第14至15頁）、戶籍謄本（
    調解卷第16頁）、在宅托育服務契約（本案卷第17至18頁）
    、存摺（本案卷第20至24頁）、財產及收入狀況說明書（本
    案卷第33頁）、自書收入明細（本案卷第34頁）、商業保險
    投保資料查詢結果表（本案卷第38頁）、高雄市政府都市發
    展局函（本案卷第47至48頁）、高雄市政府社會局社會福利
    資訊料查詢表（本案卷第62至64頁）等在卷可參。則在查無
    聲請人有其他收入來源之情形下，本院即以其自陳聲請更生
    前兩年內從事保母工作之平均每月收入28,000元，加計艾多
    美股份有限公司所得換算平均每月1,103元（計算式：9,931
    ÷9＝1,103，本件均係採四捨五入計算）、與配偶各領取租金
    補助1,600元（計算式：3,200÷2＝1,600）及2名子女給付扶
    養費共4,000元（計算式：2,000×2＝4,000），合計34,703元
    （計算式：28,000＋1,103＋1,600＋4,000＝34,703）作為核算
    其現在償債能力之基礎。
  ㈢至支出部分，聲請人原主張扶養母親張橘，嗣母親於108年9
    月歿，無繼承遺產，此有戶籍謄本及財政部高雄國稅局函在
    卷可稽（本案卷第19頁、第51至54頁）；關於聲請人個人日
    常必要支出部分，聲請人與配偶張展貴共同租屋居住，每月
    房租12,000元，聲請人分攤6,500元，由張展貴申領租金補
    助，此有房屋租賃契約書（承租人為張展貴）、第三人簡榮
    輝出具繳租證明及高雄市政府都市發展局函在卷可稽（本案
    卷第25至31頁、第47頁）。按債務人必要生活費用，以最近
    一年衛生福利部或直轄市政府所公告當地區每人每月最低生
    活費一點二倍定之，消債條例第64條之2第1項定有明文。本
    院參酌衛福部社會司所公告108年度高雄市最低生活費標準
    為13,099元，則聲請人每月生活所必需除有特殊情形並有證
    據證明者外，自宜以此數額之1.2倍即15,719元為度，始得
    認係必要支出。又上開最低生活費用之標準，係照當地最近
    1年平均每人消費支出60％，依其基準之家庭收支調查報告調
    查表格式所示有關經常性支出之調查項目，其原即包括利息
    支出、食品、衣著、房租及水費、電費、醫療保健、交通、
    娛樂、教育等基本生活需求。本院認在聲請人未能立證證明
    其有其他特殊需求之情形下，其個人必要生活費用即應以此
    為限度。
四、綜上所述，以聲請人現每月收入34,703元為其償債能力基準
    ，扣除個人必要生活費15,719元後，餘18,984元，而聲請人
    目前負債總額為7,917,928元（參調解卷第34頁，共6家金融
    機構債權合計6,628,562元，及調解卷第29頁萬榮行銷公司9
    17,898元，元大資產公司依債權人清冊所載371,468元），
    以聲請人每月所餘按月攤還結果，需約35年（計算式：7,91
    7,928÷18,984÷12＝34.8）始能清償完畢，應認其已不能清償
    債務。此外，聲請人無擔保或無優先權之債務總額未逾12,0
    00,000元，且無消債條例第6條第3項、第8條或第46條各款
    所定駁回更生聲請之事由存在，則聲請人聲請更生為有理由
    ，應予准許，爰命司法事務官進行本件更生程序。
五、依消債條例第11條第1項、第45條第1項，裁定如主文。
中　　華　　民　　國　　108 　年　　12　　月　　17　　日
                  民事庭　法　　官　賴寶合
以上正本係照原本作成。
本裁定不得抗告。
中　　華　　民　　國　　108 　年　　12　　月　　17　　日
                          書記官  胡美儀